【裁判字號】    95,上易,213
【裁判日期】    950418
【裁判案由】    詐欺
【裁判全文】
臺灣高等法院高雄分院刑事判決         95年度上易字第213號
上  訴  人  臺灣高雄地方法院檢察署檢察官
被      告  乙○○
上列上訴人因被告詐欺案件，不服臺灣高雄地方法院95年度易字
第118 號中華民國95年2 月24日第一審判決（起訴案號：臺灣高
雄地方法院檢察署94年度偵字第19863 號），提起上訴，本院判
決如下：
     主  文
上訴駁回。
     事實及理由
一、本案經本院審理結果，認原審判決認事用法及量刑均無不當
    ，應予維持，並引用原審判決書記載之事實、證據及理由（
    如附件）。
二、檢察官循告訴人甲○○之聲請，上訴意旨以：被告乙○○係
    惡意向告訴人詐騙金錢，且曾於偵查中打電話恐嚇告訴人要
    與其同歸於盡，然被告竟於準備程序中假稱認罪博取法官及
    公訴人之同情，惡行重大。又原審判決理由認定被告已將10
    0 萬元全數償還告訴人，然上開款項事實上皆係被告之妻子
    私下與告訴人和解清償，與被告完全無關，原審據此作為對
    被告輕判有期徒刑3 月得易科罰金之理由顯有未洽，請求撤
    銷原判決云云。
三、訊據被告乙○○堅決否認有恐嚇告訴人之情事，陳稱：因伊
    妻償還告訴人100 萬元後，未書立和解書，伊聽妻舅說告訴
    人揚言若要寫和解書即應給付50萬元，伊一時氣憤遂在電話
    中為此與告訴人爭執等語，並於本院審理時當庭向告訴人致
    歉，表示以後絕不會對告訴人有何不利之言語，本院審酌被
    告之妻與告訴人有遠親關係，且被告既已償還告訴人100 萬
    元，又當面向告訴人致歉，顯見其頗有悔意，至該100 萬元
    雖由被告之妻出面償還，然告訴人既已獲清償，應無損失，
    為顧及雙方親戚情誼，認原審科處被告有期徒刑月，已屬
    適中，殊不宜因未取得告訴人之諒解，即任意加重其刑，檢
    察官之上訴非有理由，應予駁回。
四、據上論斷，應依刑事訴訟法第368 條、第373 條，判決如主
    文。
本案經檢察官陳宗吟到庭執行職務。
中    華    民    國    95    年    4     月    18    日
                  刑事第四庭    審判長法  官  蕭權閔
                                      法  官  林水城
                                      法  官  陳吉雄
以上正本證明與原本無異。
本判決不得上訴。
中    華    民    國    95    年    4     月    19    日
                                      書記官  梁美姿
                                                A
附件：
臺灣高雄地方法院刑事判決               95年度易字第118號
公  訴  人  臺灣高雄地方法院檢察署檢察官
被      告  乙○○
上列被告因詐欺案件，經檢察官提起公訴（94年度偵字第19863
號），嗣本院訊問被告後，因被告就其被訴犯罪事實為有罪之陳
述，經詢問被告及檢察官之意見後，合議庭裁定由受命法官依簡
式審判程序獨任審理，並判決如下：
    主  文
乙○○意圖為自己不法之所有，以詐術使人將本人之物交付，處
有期徒刑參月，如易科罰金，以參佰元折算壹日。
    事  實
一、乙○○基於意圖為自己不法所有之意圖，於民國94年2 月24
    日上午11時許，在其妻洪儷禎所經營之自助餐店內，向前來
    用餐之遠親甲○○佯稱其欲投標高雄市苓雅區阮綜合醫院之
    太平間業務，因押標金高達新臺幣（下同）1,500,000 元，
    而其僅有800,000 元之現金，故須向甲○○借款周轉，約2
    、3 個月後即可返還等語，致甲○○信以為真而陷於錯誤，
    乃於同日中午12時許，在其位於高雄市三民區○○○路109
    號6 樓之住處內交付現金1,000,000 元予乙○○，乙○○並
    當場簽發面額1,000,000 元、到期日94年5 月20日之本票1
    紙，以取信甲○○。詎甲○○於同年2 月26日偶遇洪儷禎並
    詢及此事，經洪儷禎表示其並不知情，甲○○乃即前往乙○
    ○住處與之理論，乙○○亦隨即於翌日返還300,000 元，並
    允諾其餘欠款待本票到期日後再行歸還，嗣94年5 月20日上
    開本票到期後，乙○○復改稱阮綜合醫院尚未發還押標金，
    迨同年6 月即可領回，屆時必當返還全數借款云云，惟乙○
    ○於同年6 月底後即避不見面，甲○○求償無門，始知受騙
    。
二、案經甲○○訴由臺灣高雄地方法院檢察署檢察官偵查起訴。
    理  由
一、本件被告乙○○所涉係死刑、無期徒刑、最輕本刑為3 年以
    上有期徒刑以外之罪，被告於準備程序進行中就被訴事實為
    有罪之陳述，由受命法官告知簡式審判程序之要旨並聽取其
    與公訴人之意見，經被告同意適用簡式審判程序後，本院亦
    認無不得或不宜改依簡式審判程序進行之處，爰依刑事訴訟
    法第273 條之1 第1 項、第284 條之1 規定，本院合議庭裁
    定本件由受命法官獨任進行簡式審判程序，合先敘明。
二、上開事實業據被告乙○○於本院審理時坦承不諱，核與告訴
    人甲○○所指訴之情節相符，復有被告所開立之本票影本1
    紙及阮綜合醫院94年11月10日阮醫教字第0940000547號函附
    卷可憑，本件事證明確，被告犯行堪以認定。
三、核被告乙○○所為，係犯刑法第339條第1項之詐欺取財罪。
    爰審酌被告藉詞投資周轉之需而向告訴人詐騙金錢，且金額
    高達1,000,000 元，實屬不該，惟其犯後坦承犯行，態度尚
    可，又被告雖已分期將所詐得之款項全數返還予告訴人，然
    迄未能取得告訴人之諒解，此有本院辦理刑事案件電話紀錄
    查詢表附卷可參等一切情狀，酌情量處如主文所示之刑，並
    諭知易科罰金之折算標準。
據上論斷，應依刑事訴訟法第299 條第1 項前段、第273 條之1
，刑法第339 條第1 項、第41條第1 項前段，罰金罰鍰提高標準
條例第1條前段、第2條，判決如主文。
本案經檢察官劉文婷到庭執行職務。
中    華    民    國    95    年    2     月    24    日
                  刑事第十四庭法  官  謝  雨  真
以上正本證明與原本無異。
如不服本判決，應於判決送達後10日內，向本院提出上訴狀。
中    華    民    國    95    年    2     月    24    日
                              書記官  許  麗  珠
附錄本案論罪科刑法條：
刑法第339條
意圖為自己或第三人不法之所有，以詐術使人將本人或第三人之
物交付者，處 5 年以下有期徒刑、拘役或科或併科 1 千元以下
罰金。
以前項方法得財產上不法之利益或使第三人得之者，亦同。
前二項之未遂犯罰之。


司法院資訊處製作；財團法人民間司法改革基金會備份。
